臺灣臺中地方法院刑事判決　　　　　　 100年度易字第2503號
公　訴　人　臺灣臺中地方法院檢察署檢察官
被　　　告　洪淵源
上列被告因誣告案件，經檢察官提起公訴（99年度偵字第22239
號），嗣因被告就被訴事實為有罪之陳述，經本院裁定適用簡式
審判程序審理，判決如下：
    主      文
洪淵源未指定犯人，而向該管公務員誣告犯罪，累犯，處拘役肆
拾日，如易科罰金，以新臺幣壹仟元折算壹日。
    犯罪事實：
一、洪淵源前於民國（下同）95年11月13日，因竊盜案經本院判
    處有期徒刑4月確定，於96年3月12日易科罰金執行完畢（起
    訴書未載）；洪淵源於95年2月1日向郭英哲購買黃裕榮所典
    當之車牌號碼3695-HL號福特牌自用小客車（黃裕榮謊報369
    5-HL號自用小客車失竊，另案經臺灣新竹地方法院檢察署檢
    察官提起公訴，並經臺灣新竹地方法院判決有罪確定），因
    該車為流當車，當鋪並未取得所有權，故洪淵源另行購買車
    牌號碼1426-RF號自用小客車（實際上只取得車牌），並將
    1426-RF號車牌懸掛於前開福特牌3695-HL號自用小客車車身
    上使用。96年8月間，該3695-HL號自用小客車車身連同1426
    -RF號車牌失竊，洪淵源明知1426-RF號汽車車身並未失竊，
    所失竊者僅1426-RF號車牌，竟於96年8月25日下午2時30分
    許，向臺中市政府警察局第五分局（改制前為臺中市警察局
    第五分局）北屯派出所謊報稱1426-RF號汽車車身失竊，誣
    告不特定人竊取1426-RF號自用小客車車身。嗣因洪淵源另
    將3695-HL號車牌懸掛於其所有已註銷車牌之6097-SC號自用
    小客車車身，於99年6月25日下午10時30分許，洪淵源駕駛
    上開懸掛3695-HL號車牌之自用小客車，在南投縣南投市○
    ○路、南崗一路路口為警查獲，循線查獲上情。
二、案經南投縣政府警察局南投分局報告臺灣南投地方法院檢察
    署呈請臺灣高等法院臺中分院檢察署核定移轉臺灣臺中地方
    法院檢察署檢察官偵查起訴。
    理  由
壹、程序事項：
一、按除簡式審判程序、簡易程序及第376條第1款、第2款所列
    之罪之案件外，第一審應行合議審判，刑事訴訟法第284條
    之1定有明文。本件被告所犯刑法第171條第1項之罪，屬刑
    事訴訟法第376條第1款所列之罪之案件，依上開條文規定，
    第一審自毋庸行合議審判，先予敘明。
二、被告所犯刑法第171條第1項之罪，係死刑、無期徒刑、最輕
    本刑為3年以上有期徒刑以外之罪，其於審理程序就前揭被
    訴事實為有罪之陳述，經告知簡式審判程序之旨，並聽取其
    與公訴人之意見後，本院裁定進行簡式審判程序，是本件之
    證據調查，依刑事訴訟法第273條之2規定，不受同法第159
    條第1項、第161條之2、第161條之3、第163條之1及第164條
    至第170條規定之限制，合先敘明。
貳、實體部分
一、上開犯罪事實，業經被告於警、偵訊及本院審理時供承甚明
    ，核與證人郭英哲警詢、偵查中證述情節大致相符，並有36
    95─HL號失車案件基本資料詳細畫面報表1份（見警卷第15
    頁）、1426─RF號失車案件基本資料詳細畫面報表1份（見
    警卷第16頁）、6097─SC號車輛輛詳細資料報表1份（見警
    卷第17頁）、新竹市當舖商業同業公會竹當鴻證字第00773
    號證明書1份（見警卷第23頁）、南投縣察局警察局舉發違
    反道路交通管理事件通知書1份（見警卷第27頁）、臺中市
    警察局車輛協尋電腦輸入單1份（見偵卷第15頁），附卷可
    參，足徵被告前揭自白應與實情相符。本案事證已臻明確，
    被告犯行洵堪認定。
二、核被告所為，係犯刑法第171條第1項之未指定犯人誣告罪。
    又被告前曾於95年11月13日，因竊盜案經本院判處有期徒刑
    4月確定，於96年3月12日易科罰金執行完畢，有臺灣高等法
    院被告前案紀錄表1份在卷可稽，其於有期徒刑執行完畢後5
    年內，故意再犯本件有期徒刑以上之罪，為累犯，應依刑法
    第47條第1項規定，加重其刑。爰審酌被告有多項前科，素
    行非佳，有臺灣高等法院被告前案紀錄表及臺灣臺中地方法
    院檢察署刑案資料查註紀錄表各1份在卷可稽，及諸被告圖
    方便之犯罪動機、目的、手段，犯後坦承犯行之態度等一切
    情狀，量處如主文所示之刑，並諭知易科罰金之折算標準。
據上論斷，應依刑事訴訟法第273條之1第1項、第299條第1項前
段，刑法第171條第1項、第47條第1項、第41條第1項前段，刑法
施行法第1條之1第1項、第2項前段，判決如主文。
本案經檢察官吳星瑩到庭執行職務。
中    華    民    國    100  年     9    月     30   日
                     刑事第十一庭法  官  王金洲
以上正本證明與原本無異。
如不服本判決應於收受判決後10日內向本院提出上訴書狀，並應
敘述具體理由；其未敘述上訴理由者，應於上訴期間屆滿後20日
內向本院補提理由書（均須按他造當事人之人數附繕本）「切勿
逕送上級法院」。
                                 書記官  謝明倫
中    華    民    國    100  年     9    月     30   日
附錄論罪科刑法條
中華民國刑法第171條第1項
未指定犯人，而向該管公務員誣告犯罪者，處 1 年以下有期徒
刑、拘役或3 百元以下罰金。